最高法院刑事判決　　　　　　　　　　　　　　　八十六年度台上字第五○五八號
　　上訴人　甲○○即陳虯生）.
右上訴人因走私案件，不服台灣高等法院中華民國八十五年十二月十一日第二審判決
（八十五年度上訴字第三一○八號，起訴案號：台灣基隆地方法院檢察署八十五年度
偵字第七九三號），提起上訴，本院判決如左：
    主  文
原判決撤銷，發回台灣高等法院。
    理  由
本件原判決認定上訴人甲○○（原判決誤為陳虯生）係隆承國際股份有限公司（下稱
隆承公司）業務經理，負責該公司貨物進出口之業務。與該公司負責人黎賢福共同基
於私運管制物品進口之犯意聯絡，及行為分擔，於民國八十四年五月十七日（起訴書
誤載為八十三年五月間），利用為隆承公司進口脫水蔬菜之名義，自泰國進口四十呎
貨櫃一只，實則內夾藏緝獲時完稅價格達新台幣（下同）十七萬三千七百三十五元，
完稅價格已逾十萬元之大陸農產品大蒜佰肆拾陸箱（計伍仟柒佰零玖公斤）及香菇
柒拾箱（計貳佰伍拾貳公斤），而私運前揭管制物品進口。嗣於八十四年五月十八日
，由黎賢福提供其印章及隆承公司之印章，並由上訴人委託基隆市大正報關行代為辦
理報關手續，於八十四年五月十九日為警會同基隆關稅局人員當場查獲。並扣得上開
大蒜及香菇等情。因而撤銷第一審判決，改判論處上訴人共同私運管制物品進口逾公
告數額之罪刑，固非無見。
惟查：(一)已受請求之事項未予判決者，其判決當然為違背法令，刑事訴訟法第三百七
十九條第十一款定有明文。本件檢察官起訴指稱：上訴人利用隆承公司進口脫水蔬菜
之名義，自泰國進口四十呎貨櫃一只，實則一次走私進口逾公告數額之大陸農產品蘿
蔔絲、大蒜及香菇總重達一萬六千九百五十二點五公斤，完稅價格（新台幣）二十九
萬一千九百二十七元云云，原判決僅對上訴人走私大蒜五千七百零九公斤及香菇二百
五十二公斤，完稅價格十七萬三千七百三十五元進口部分予以判決，至於走私大陸農
產品蘿蔔絲進口部分是否成立犯罪﹖原判決則漏未論述，顯有已受請求之事項未予判
決之違法。(二)審理事實之法院，對於案內一切證據，除認為不必要者外，均應詳為調
查，然後基於調查所得之心證以為判斷之基礎，故證據雖已調查，而尚有其他必要部
分並未調查，率予判決，即屬違背法令。本件隆承公司負責人黎賢福矢口否認參與上
開犯行，並稱：上開物品之進口，悉由上訴人負責處理，伊不知為大陸農產品等語（
見警訊卷第六頁反面、七頁，偵字第二三二八號卷八十四年八月十五日及八月二十九
日訊問筆錄，原審卷第二六頁）。上訴人亦稱：不認識黎賢福，係與公司之何貞國連
絡，未與黎賢福連絡過等語（見偵字第二三二八號卷八十四年九月十五日及十月十三
日訊問筆錄）。另證人即代隆承公司報關之吳德生證稱：均與上訴人連絡報關進口之
工作，不認識黎賢福等語（見同上偵查卷八十四年九月二十九日、十一月十四日及十
二月十四日訊問筆錄，原審卷第二七頁）。證人何貞國亦證稱：進口農產品事，均由
上訴人以隆承公司名義為之，沒有告訴黎賢福等語（見同上偵查卷八十四年十月二十
六日訊問筆錄，原審卷第五六頁）。彼等所稱如果無訛，則黎賢福對於上開走私大陸
農產品進口似不知悉而未參與之。又黎賢福未參與上開犯行，復經檢察官不起訴處分
在案，有台灣基隆地方法院檢察署八十四年度偵字第二三二八號不起訴處分書可稽。
則黎賢福就上開犯罪事實，是否與上訴人有犯意聯絡及行為分擔﹖並非無疑。實情如
何﹖攸關本件犯罪事實之認定，自應詳予調查明白審認，原審未予調查審認，遽行判
決，亦有應於審判期日調查之證據未予調查之違法。上訴意旨指摘原判決不當，非無
理由，應認有發回更審之原因。
據上論結，應依刑事訴訟法第三百九十七條、第四百零一條，判決如主文。
中      華      民      國    八十六    年      八      月    二十二    日
                              最高法院刑事第十庭
                                  審判長法官  吳  雄  銘
                                        法官  池  啟  明
                                        法官  陳  宗  鎮
                                        法官  石  木  欽
                                        法官  楊  文  翰
      右正本證明與原本無異
                                              書  記  官
中      華      民      國    八十六    年      八      月    二十八    日
